---
title: "Proyecto"
output: html_document
---

```{r setup, include=FALSE}
knitr::opts_chunk$set(echo = TRUE)
```
Integrantes

-Nancy Mejía Dominguez
-Norma Angélica Zúñiga Pacheco
-Margarita Palacios A.
-Israel Sandoval Grajeda
-Alejandro Núñez Vilchis
-Luis Josue Díaz Alvarez
-Cristina Pérez Martínez
-Vanesa Domínguez Esquivel


Cargar librerias

```{r}
library(tidyr)
library(dplyr)
library(readr)
library(ggplot2)
```

## 1. Cargar base
```{r}
setwd(".")
datos=read.csv2("baseball_raw.csv", header=T)
View(datos)
str(datos)
```

## 2. Ordenar base de datos
```{r}
datos_ordenados<-datos%>% 
    pivot_longer(X1:X1232,
                 names_to="Observaciones",
                 values_to="Valor") %>% 
    pivot_wider(names_from=X, values_from=Valor)%>%
    select(Observaciones:OSLG)%>%
    select(!RankSeason & !RankPlayoffs)%>% #Eliminación de RankSeason y RankPlayoffs
    drop_na() #Eliminación de valores faltantes
#Ajustando los tipos de datos
datos_ordenados$RS <- as.integer(datos_ordenados$RS)
datos_ordenados$RA <- as.integer(datos_ordenados$RA)
datos_ordenados$W <- as.integer(datos_ordenados$W)
datos_ordenados$Playoffs <- as.integer(datos_ordenados$Playoffs)
datos_ordenados$Playoffs <- as.logical(datos_ordenados$Playoffs)
datos_ordenados$G <- as.integer(datos_ordenados$G)
datos_ordenados$OBP <- as.double(datos_ordenados$OBP)
datos_ordenados$SLG <- as.double(datos_ordenados$SLG)
datos_ordenados$BA <- as.double(datos_ordenados$BA)
datos_ordenados$OOBP <- as.double(datos_ordenados$OOBP)
datos_ordenados$OSLG <- as.double(datos_ordenados$OSLG)
datos_ordenados <- na.omit(datos_ordenados)
View(datos_ordenados)
str(datos_ordenados)

```

4. Utilizar la variable de carreras anotadas para detectar y eliminar los outliers de la base
```{r}
#Identificación de outliers
#RS_numerica=as.numeric(datos_ordenados$RS)
#ggplot(data=datos_ordenados, aes(y=RS_numerica))+
#  geom_boxplot()
#boxplot(RS_numerica)$out
outliers <- boxplot(datos_ordenados$RS)$out
#Eliminación de outliers
#datos_ordenados=datos_ordenados%>%
 #mutate(RS=as.numeric(RS))%>%
 #filter(RS>513,RS_numerica<978)
datos_ordenados <- filter(datos_ordenados, !RS %in% c(outliers))

View(datos_ordenados)
str(datos_ordenados)

#Generar base ordenada y limpia
write.csv(datos_ordenados, "baseball ordenada.csv") 
```

## Análisis exploratorio
Cargar base
```{r}
datos1<-read.csv("baseball ordenada.csv", header=T)

```

ANÁLISIS EXPLORATORIO

A)¿Qué tipo de variables contiene la base?
```{r}
str(datos1)
summary(datos1)
```

B) ¿Cuántos equipos hay por liga?
```{r}
datos1%>%
 group_by(League)%>%
 count(Team)%>%
 mutate(id=row_number(),.before=League)%>%
 summarise(equiposXliga=length(id))

```

C)¿Existe relación entre el equipo y el número de victorias por año?
```{r}
ggplot(datos1, aes(x=Team, y=W))+
  geom_point(color="darkblue")+
  labs(title="Relación entre el equipo y numero de victorias por año",
       x="Equipo",
       y="Número de victorias por año")
```

D)¿Hay relación entre las ejecuciones permitidas y la liga?
```{r}
ggplot(datos1, aes(x=League, y=RA))+
  geom_point(color="darkorange")+
  labs(title="Relación entre las ejecuciones permitidas y la liga",
       x="Liga",
       y="Ejecuciones permitidas")
```

E)¿La distribución del promedio de bateo cambia de acuerdo a la liga?.
```{r}
ggplot(datos1, aes(x=BA))+
  geom_histogram(aes(fill=League), alpha=0.5)+
  labs(title="Distribución del promedio de bateo cambia de acuerdo a la liga",
       x="Promedio de bateo",
       fill = "Liga")+
   scale_fill_brewer(palette = "Dark2")

```

F)¿El porcentaje base del oponente está relacionado con las victorias?
```{r}
ggplot(datos1, aes(x=OOBP, y=W))+
  geom_point(color="darkred")+
  labs(title="Relación entre el porcentaje en base del oponente y las victorias",
       x="Porcentaje en base del oponenete",
       y="Victorias")
```

G)¿La distribución del promedio de bateo es distinta para cada liga?
```{r}
ggplot(datos1, aes(x=BA))+
  geom_histogram(aes(fill=League), alpha=0.5)+
  labs(title="Distribución del promedio de bateo cambia de acuerdo a la liga",
       x="Promedio de bateo",
       fill = "Liga")+
   scale_fill_brewer(palette = "Dark2")
```


MODELO LINEAL

## 1. Basado en la basa de datos trabajada

## 2. A ajuste un modelo de regresión lineal que ajuste las carreras anotadas para los registros antes del 2010
 
```{r}
# A) Obtenga la base que contenga solamente a los registros antes del 2010
base_para_regL <- datos1%>%
  filter(Year<2010)

# B) Use un modelo lineal que ajuste las carreras anotadas. Elija entre las variables ‘porcentaje en base’, ‘porcentaje de slugging’ y ‘año’
correlaciones <- base_para_regL %>%
  select( RS,OBP,SLG) %>%
  cor( )
library(corrplot)
corrplot( correlaciones, method = "ellipse" )
library(GGally)
correlacion_pairs <- base_para_regL %>%
  select_if(is.numeric) %>%
  ggpairs( )
correlacion_pairs
####Nos parece que la variable Porcentaje de Slugging puede ser una buena regresora###
modelo1 <- lm(RS~SLG, base_para_regL)
modelo1
summary(modelo1)

```

# C) Evalúe los supuestos principales del modelo que obtuvo en el inciso anterior

```{r}
par(mfrow = c(2,2))
plot(modelo1)

###### Principales supuestos ######

#1.Correcta especificación del modelo lineal
cor.test(x = base_para_regL$SLG , 
         y = base_para_regL$RS, method = "pearson")

#2.No hay colinealidad


relacion <- ggplot(  data=base_para_regL , aes( x =SLG, y =RS)) +
  geom_point( color = "darkblue" )+
  geom_smooth(method = "lm", se = FALSE, color = "darkred")+
  labs( title = "Relación entre carreras anotadas y % de slugging",
        subtitle = "Baseball",
        x = "Porcentaje de slugging", 
        y = "Carreras anotadas")
relacion

#7. Homocedasticidad
library(lmtest)
bptest(modelo1)

#8. Normalidad de los residuales
norm_errores <- ggplot( modelo1 , aes( x = modelo1$residuals ) )+
  geom_histogram( aes( y = ..density.., fill = "deeppink3" ), alpha=0.5, show.legend = FALSE )+
  geom_density( color = "cadetblue", show.legend = F )+
  labs( title = "Distribución de los residuos", 
        x = "Residuales", 
        y = "Densidad" )

norm_errores
shapiro.test( modelo1$residuals )

#9.No correlación entre los errores:existe independencia si la estadística de prueba está entre 1.5 y 2.5
library(car)
dwt(modelo1$residuals)


```



